臺灣高等法院刑事判決　　　　　　　　　　　　　九十二年度上易字第二七０六號
　　上　訴　人
　　即　被　告　乙○○
　　上　訴　人
　　即　被　告　丙○○
　　右二人共同
　　選任辯護人　蔡瑞麟律師
右上訴人因背信案件，不服臺灣板橋地方法院九十一年度易字第二九六八號，中華民
國九十二年七月二十九日第一審判決（起訴案號：臺灣板橋地方法院檢察署九十一年
度偵字第六二四六號），提起上訴，本院判決如左：
    主  文
原判決撤銷。
乙○○、丙○○共同為他人處理事務，意圖為自己不法之利益，而為違背其任務之行
為，致生損害於本人利益，各處有期徒刑月，如易科罰金，均以參佰元折算壹日；
均緩刑貳年。
    事  實
一、乙○○與丙○○為兄弟關係，乙○○自民國（下同）八十七年十二月七日起至設
    於臺北縣五股鄉五股工業區○○○路十八號一至三樓之成翔股份有限公司（下稱
    成翔公司）工作，並自八十八年三月二日起至九十年四月二日止，擔任成翔公司
    資訊經理，負責總理成翔公司對外網站【即網際網路（ＷＷＷ）上之網站，成翔
    公司網域名稱（Ｄｏｍａｉｎ  Ｎａｍｅ）為：ｈｔｔｐ：／／ｗｗｗ．ｄｅｅ
    ｒ－ｇｒｏｕｐ．ｃｏｍ】之架設、內部網站（Ｉｎｔｒａｎｅｔ）之建制、員
    工帳號、密碼及權限之配置與發給、保持內、外網路主機及相關系統之正常運作
    、與電腦設備之維護維修等資訊業務，係為成翔公司處理資訊業務之人。乙○○
    因身為資訊經理，知悉成翔公司所使用之伺服器（Ｓｅｒｖｅｒ）主機架構、作
    業系統（成翔公司採用Ｗｉｎｄｏｗｓ  ＮＴ  ４．０作業系統）、目錄及檔案
    配置，並擁有系統管理者（即Ａｄｍｉｎｉｓｔｒａｔｏｒ）之最高存取權限（
    又稱最大管理者權限）之帳號及密碼。詎乙○○與丙○○竟萌生為自己不法之利
    益，並基於背信之犯意聯絡，推由乙○○於八十九年年底某日（即丙○○於八十
    九年十一月開始使用Ｊｏｈｎｓ帳號前）在成翔公司，違背其維護成翔公司內、
    外網路主機及相關系統正常運作之任務，擅自於成翔公司主機設置「Ｊｏｈｎｓ
    」目錄夾，並開設「Ｊｏｈｎｓ」帳號供非成翔公司員工之丙○○使用，並將「
    Ｊｏｈｎｓ」帳號權限開設為遠端撥入權限【Ｒｅｍｏｔｅ　Ａｃｃｅｓｓ　Ｓ
    ｅｒｖｉｃｅ，簡稱ＲＡＳ，又稱遠端存取服務，可讓使用者利用遠端撥號方式
    登入系統】。於是丙○○自八十九年十一月間某日起至九十年二月間某日止，在
    其位於臺北縣板橋市○○街二一五巷八號七樓住處，透過家中電話撥接連通網際
    網路後，經由成翔公司租用數位聯合通訊股份有限公司（即Ｓｅｅｄｎｅｔ）非
    對稱數位式戶路線（即ＡＤＳＬ）網路頻寬（成翔公司頻寬為下載７６８Ｋｂｐ
    ／ｓ，上行１２８Ｋｂｐ／ｓ），利用「Ｊｏｈｎｓ」帳號所具有之可自網際網
    路遠端登入成翔公司內部網路之權限登入成翔公司主機之權限，以ＦＴＰ【即Ｆ
    ｉｌｅ　Ｔｒａｎｓｆｅｒ　Ｐｒｏｔｏｃｏｌ，檔案傳輸協定，可透過此種傳
    輸協定，對於遠端電腦中目錄與檔案進行新增、刪除、複製、搬移等處理】程式
    ，將丙○○任職設於臺北縣新莊市○○街一四二巷二七號一樓全永機電有限公司
    （下稱全永公司），及非任職設於高雄縣鳥松鄉○○路九七號興乘實業有限公司
    （下稱興乘公司）網頁資料上載（Ｕｐｌｏａｄ）至成翔公司伺服主機上，進行
    個人測試及研究練習，並占用主機硬碟容量約二、二六ＭＢ；且丙○○透過網際
    網路進而對成翔公司主機及網路設備進行登入、資料讀取、增刪等動作時，不法
    使用成翔公司網頁伺服主機傳輸資料之設備，產生不當壓縮頻寬之結果，足以生
    損害於成翔公司管理、使用電腦設備之利益。迨至九十年三月二十八日，經成翔
    公司電腦工程人員林耀燦發覺成翔公司主機內放置有全永公司、興乘公司網頁資
    料，向乙○○報告後，反遭取消帳號，而向上級主管反應，並由成翔公司委請律
    師函詢全永公司，始知上情。
二、案經成翔公司訴由臺灣板橋地方法院檢察署檢察官偵查起訴。
    理  由
一、訊據被告乙○○就其任職告訴人成翔公司資訊部門經理，任職期間自八十八年三
    月二日起至九十年四月二日止，且被告乙○○於八十九年年底某日，在告訴人成
    翔公司開設「Ｊｏｈｎｓ」帳號密碼給被告丙○○使用，並設立「Ｊｏｈｎｓ」
    目錄夾。而被告丙○○就其利用「Ｊｏｈｎｓ」之帳號密碼，自八十九年十一月
    間某日起至九十年二月間某日止，在臺北縣板橋市○○街二一五巷八號七樓住處
    ，接續多次以ＦＴＰ方式，將全永與興乘公司網頁資料傳輸至告訴人成翔公司主
    機中「Ｊｏｈｎｓ」目錄夾下，約占用告訴人成翔公司主機硬碟約二．二六ＭＢ
    等情，業據被告乙○○、丙○○於偵審中坦承不諱，惟被告乙○○辯稱：當初是
    依公司的網頁有動畫需求來做測試，請丙○○來幫忙，有經過老闆鄭傑的認同，
    且僅建立名為「Ｊｏｈｎｓ」之帳號供丙○○使用，並未開放ＲＡＳ的權限；被
    告丙○○則辯稱：將全永、興乘公司的網頁放入成翔公司，係為成翔公司作測試
    ，且未使用過ＲＡＳ亦不知乙○○是否有開放此項權限云云。經查：
（一）被告乙○○、丙○○二人自白部分，核與證人即任職於告訴人成翔公司資訊部
      門員工林耀燦、證人即任職於告訴人成翔公司之陳長興等二人於偵查中、原審
      審理時之證言相符（參臺灣板橋地方法院檢察署九十一年度他字第八０號卷第
      二一頁、第七二頁，原審卷第七四頁、第七五頁），且有被告乙○○之人事資
      料卡影本一件、興乘公司與全永公司網頁資料影本各一件、志律法律事務所函
      文影本二件、全永公司九十年四月二十八日全字九○○四二八○一號函影本一
      件、瀏覽紀錄一件、成翔公司網路頻寬表一紙在卷可稽，足認被告乙○○、丙
      ○○所為前揭不利於己之自白，應與事實相符。又告訴人成翔公司有二個網域
      名稱，一為「ｄｅｅｒ—ｇｒｏｕｐ．ｃｏｍ」另一為「ｄｅｅｒ—ｇｒｏｕ
      ｐ．ｃｏｍ．ｔｗ」，分別位於不同主機，且該二部主機，一部在告訴人成翔
      公司，另一部至九十年十二月止由旭辰資訊股份有限公司（下稱旭辰公司）代
      管，由於旭辰公司代管之主機並未開放遠端登入服務，業據證人即旭辰公司之
      職員王燦華於本院審理時到庭證述，且自告訴人成翔公司主機所列印出之全永
      與興乘公司網頁列印頁左下方均可見資料係存放於ｈｔｔｐ：／／ｗｗｗ．ｄ
      ｅｅｒ—ｇｒｏｕｐ．ｃｏｍ／ｊｏｈｎｓ／之下，故被告乙○○所建立之「
      Ｊｏｈｎｓ」帳號，係位於網域名稱「ｄｅｅｒ—ｇｒｏｕｐ．ｃｏｍ」，而
      該網域名稱係位於告訴人成翔公司之主機中，合先敘明。至被告丙○○抗辯其
      所自白登入之網域名稱，係位於旭辰公司代管之主機中網域名稱為「ｄｅｅｒ
      —ｇｒｏｕｐ．ｃｏｍ．ｔｗ」云云，惟被告丙○○係於其自宅電腦設備上傳
      資料至告訴人成翔公司電腦主機內，而由旭辰公司代管之主機並未開放遠端登
      入，且被告乙○○所建立之「Ｊｏｈｎｓ」帳號，係位於網域名稱「ｄｅｅｒ
      —ｇｒｏｕｐ．ｃｏｍ」已如前述，是被告丙○○所辯顯係事後卸責之詞，不
      足採信。
（二）證人即告訴人成翔公司之總經理鄭傑於偵查中證言：「我是總經理」、「他是
      說他弟弟不懂想學習，不是測試，．．」、「當初乙○○要求我，他弟弟要來
      公司實習，因為我公司有較好的設備」（參臺灣板橋地方法院檢察署九十一年
      度他字八○號第二十頁至第二十二頁）；於原審審理時到庭證述：「乙○○說
      丙○○剛畢業，需要來公司學習，我說如果下班可以來學習，沒有請丙○○來
      幫忙．．．」、「（是否有同意乙○○開帳號丙○○？）我絕對不可能同意」
      （參原審卷第八五頁）。是證人鄭傑明確指出未曾同意被告乙○○開設帳號供
      被告丙○○使用。又原審辯護人雖認為：被告乙○○身為資訊部門主管，依照
      告訴人成翔公司分層負責，被告乙○○開設帳號密碼供被告丙○○使用，應屬
      已得證人鄭傑概括授權云云。然被告丙○○非屬告訴人成翔公司員工，被告乙
      ○○縱使身為告訴人成翔公司資訊部門主管，職司告訴人成翔公司內、外網路
      管理、發配員工帳號、密碼，並分層授與不同權限，斷無可擅自開設帳號供非
      告訴人成翔公司員工使用之權。倘被告乙○○已得證人鄭傑概括授權，何需如
      被告乙○○所言：有徵得總經理鄭傑同意云云；況若證人鄭傑已同意被告乙○
      ○為被告丙○○開設帳號密碼，何需於發現被告丙○○確有將全永公司與興乘
      公司網頁資料置於告訴人成翔公司「Ｊｏｈｎｓ」目錄下，即召開會議，命被
      告乙○○到場說明（參證人林耀燦於原審卷第七四頁之證言、第七五頁，證人
      陳長興於臺灣板橋地方法院檢察署九十一年度他字第八０號卷第七一頁、七二
      頁之證言）？因此，被告乙○○辯稱其係經告訴人成翔公司總經理鄭傑同意，
      始開設「Ｊｏｈｎｓ」帳號供被告丙○○使用云云，應屬卸責之詞，不足採信
      。
（三）被告乙○○、丙○○辯稱將全永、興乘公司網頁置入告訴人成翔公司網頁內係
      為告訴人成翔公司作測試，惟查：1.被告乙○○初於偵查中時稱：「測試ＦＴ
      Ｐ檔案傳輸功能」（參臺灣板橋地方法院檢察署九十年度發查字第八七六號卷
      第三七頁）；嗣改稱：「是測試成翔公司網頁的特效，當時只是為了測試網頁
      動畫的效果，但因為我沒提供我公司資料給我弟弟測試，所以我弟弟就以他們
      公司的資料做測試」（參臺灣板橋地方法院檢察署九十一年度他字第八○號卷
      第十八頁）；復於原審調查審理時均稱：係作動畫測試云云。是被告乙○○就
      測試何事，前後供述不一。2.經原審勘驗告訴人成翔公司提出「成翔公司網站
      資料」光碟片，被告乙○○確認為渠離職前之網頁無訛。而該網頁呈靜態，不
      具有動畫，僅有「二○○○年新廠（五○○○○平方公尺）正式啟用」字樣，
      係以跑馬燈的方式呈現，有原審九十二年五月十三日勘驗筆錄一件在卷可稽。
      而就被告丙○○置入「Ｊｏｈｎｓ」目錄夾下之全永、興乘公司資料，亦不具
      動態或動畫效果，有網頁資料在卷可佐（參臺灣板橋地方法院檢察署九十年度
      發查字第八七六號卷第八頁至第二十一頁），且為被告二人所不否認。是無從
      認定被告乙○○係為達成告訴人成翔公司網頁動態效果，為開設「Ｊｏｈｎｓ
      」帳號、密碼及目錄供被告丙○○使用。3.雖證人鄭傑坦承：目前告訴人成翔
      公司網頁具有動態效果，係由伊將美國分公司作好之網頁拿回臺灣使用等語（
      參原審卷九十二年四月十五日訊問筆錄）；且證人甲○○亦證言：伊要求網頁
      效果，與證人林耀燦作出來的不同等語（參原審卷九十二年六月三日訊問筆錄
      ）。倘如證人林耀燦無法作出具有動畫或動態效果之網頁，被告乙○○於八十
      九年年度某日開設「Ｊｏｈｎｓ」帳號密碼，並授權被告丙○○使用，而被告
      丙○○自八十九年十一月間某日至九十年二月間某日止，接續將全永、興乘公
      司網頁資料上傳至「Ｊｏｈｎｓ」目錄夾中，因此，在被告丙○○傳輸完成，
      至被告乙○○至九十年三月二十八日離職前，被告丙○○所製作之全永、興乘
      公司網頁資料，同樣不具有動畫、動態之效果。因此，被告二人辯稱：係為告
      訴人成翔公司網頁作動畫、動態效果之測試云云，顯與事實有悖。
（四）就被告乙○○抗辯並未開放遠端撥入權限（即ＲＡＳ）供被告丙○○使用部分
      ，被告丙○○坦承：「（何時把網頁放入成翔公司的Ｓｅｒｖｅｒ？）大約是
      在．．．八十九年」、「放進去之後，以瀏覽方式看有沒有存取，修改完成之
      後，九十年（改稱）九十年二月以後就沒有再使用了。我沒有修改，是由外面
      進去這個網頁去看一下有沒有問題，到四月以後就沒有再瀏覽的動作了」（參
      臺灣板橋地方法院九十一年度他字第八○號第十七頁）；「我上傳資料是ＦＴ
      Ｐ方式上傳，公司提供Ｌｏｇ檔無效，．．．我是撥接到Ｓｅｅｄｎｅｔ上面
      ，．．．」（同前他字卷第二十一頁反面）；且被告丙○○自白：「．．．八
      十九年十一月至九十年二月份為止，我是在我的板橋市○○街住處撥接至ＩＳ
      Ｐ服務公司，透過ＩＳＰ的服務，用ＦＴＰ的方式傳到成翔公司的主機裡面Ｊ
      ｏｈｎｓ的目錄夾下面，Ｊｏｈｎｓ這個目錄夾是乙○○事先建好的」（參原
      審卷第二一三頁）。足見被告丙○○自承是在自宅，將全永公司及興乘公司網
      頁資料上傳至告訴人成翔公司「Ｊｏｈｎｓ」目錄夾下，而非在告訴人成翔公
      司，利用告訴人成翔公司之電腦設備，將全永與興乘公司資料存入「Ｊｏｈｎ
      ｓ」目錄夾下。再參以證人即任職於告訴人成翔公司資訊部門員工林耀燦證言
      ：「（如果用ＦＴＰ上傳資料是否需要有ＲＡＳ權限？）有可能不需要，例如
      ＰＣＨＯＭＥ他有免費的空間，沒有ＲＡＳ的授權，也可以把資料上傳上去。
      但是就成翔公司而言沒有辦法，如果要在主機上作增刪修改，而且是在公司以
      外的電腦上操作的話必須要有ＲＡＳ權限」。是被告丙○○須使用具有遠端撥
      入權限（ＲＡＳ）之帳號，始得在自宅電腦設備上傳資料至告訴人成翔公司電
      腦主機內，故被告乙○○開放在「Ｊｏｈｎｓ」帳號，確有遠端撥入（ＲＡＳ
      ）之權限。
二、被告丙○○傳入全永、興乘公司網頁資料，約占告訴人成翔公司主機硬碟十分之
    一，為二．二六ＭＢ，有成翔公司網路頻寬表一紙在卷可稽，而公訴人亦未指明
    壓縮頻寬範圍為何，然被告二人擅自開設、使用「Ｊｏｈｎｓ」帳號、密碼，設
    立「Ｊｏｈｎｓ」目錄，置入全永、興乘公司資料，已損及告訴人成翔公司對內
    、外網路管理、使用之利益。事證明確，被告二人犯行洵堪認定，應依法論罪科
    刑。核其二人所為，係犯刑法第三百四十二條第一項背信罪。被告丙○○雖不具
    有為告訴人成翔公司處理事務之責，惟其與具有身分關係之被告乙○○共同犯罪
    ，應依刑法第三十一條第一項之規定，以共犯論。
三、原審據以論罪科刑，固非無見，惟查：原審認定被告乙○○將「Ｊｏｈｎｓ」帳
    號權限開設為備用操作員「Ｂａｃｋｕｐ　Ｏｐｅｒａｔｏｒｓ」，似有未洽（
    詳後述）。被告等上訴否認犯罪，雖無理由，惟原判決既有上開可議之處，仍屬
    無可維持，自應由本院將原判決撤銷改判。爰審酌被告二人犯罪動機、目的、手
    段、非法占用告訴人成翔公司主機硬碟僅二．二六ＭＢ，非法使用期間約四月，
    實害非大，及其犯罪後之態度等一切情狀，量處如主文第二項所示之刑，並諭知
    易科罰金之折算標準。第查，被告二人未曾受有期徒刑以上刑之宣告，有本院被
    告全國刑案紀錄表一紙附卷可稽，被告因一時失慮致觸刑章，經此次偵、審程序
    及科刑之教訓後，當知所警惕，信無再犯之虞，本院念其等前途猶在，仍可為社
    會有用之人，因認所宣告之刑，以暫不執行為適當，爰均併予宣告緩刑貳年。
四、公訴意旨另以：被告二人等除犯事實欄一、所示之犯行外，被告乙○○並將「Ｊ
    ｏｈｎｓ」帳號權限開設為備用操作員「Ｂａｃｋｕｐ　Ｏｐｅｒａｔｏｒｓ」
    ，即可跳過檔案安全管制，執行檔案備份及回存工作，且有登入本機及關機之權
    力，因認被告乙○○、丙○○二人共同涉犯刑法第三百四十二條第一項背信罪嫌
    。
五、按犯罪事實應依證據認定之，無證據不得認定其犯罪事實，刑事訴訟法第一百五
    十四條第二項定有明文。又事實之認定，應憑證據，如未能發現相當證據，或證
    據不足以證明，自不能以推測或擬制之方法，為裁判基礎（最高法院四十年台上
    字第八六號判例意旨參照）。再認定犯罪事實，所憑之證據，雖不以直接證據為
    限，間接證據亦包括在內，然無論直接或間接證據，其為訴訟上之證明，須於通
    常一般之人均不致於有所懷疑，而得確信其為真實之程度者，始得據之為有罪之
    認定，倘其證明尚未達到此一程度，而有合理性懷疑之存在時，即無從為有罪之
    認定（最高法院七十六年台上字第四九八六號判例意旨參照）。
六、訊據被告乙○○否認將「Ｊｏｈｎｓ」帳號權限開設為備用操作員「Ｂａｃｋｕ
    ｐ　Ｏｐｅｒａｔｏｒｓ」供丙○○使用，經查：依告訴人提出「成翔公司佐證
    」與「成翔公司網頁資料」光碟片各一片，經原審於九十二年五月十三日會同被
    告二人、公訴人及辯護人當庭勘驗結果，認於使用者名稱「Ｊｏｈｎｓ」下，群
    組組員中「隸屬於」欄位下，出現「Ｂａｃｋｕｐ　Ｏｐｅｒａｔｏｒｓ」，而
    「Ｂａｃｋｕｐ　Ｏｐｅｒａｔｏｒｓ」組員可以跳過檔案安全管制，執行檔案
    備份，（參原審卷勘驗筆錄「成翔公司佐證光碟片」列印附件中第五頁、第六頁
    ）。惟就上揭成翔公司佐證資料光碟片中之「Ｊｏｈｎｓ」帳號使用者權限圖示
    而言，在「不隸屬於」一欄中如「ＡＣＣ、Ａｃｃｏｕｎｔ　Ｏｐｅｒａｔｏｒ
    ｓ、ＡＤＭ、Ａｄｍｉｎｉｓｔｒｓｔｏｒｓ」等權限，可輕易點選其中一項，
    並按「新增」鈕而加入「隸屬於」欄，成為該帳號使用者之權限，容易進行竄改
    ，而任意增加「Ｂａｃｋｕｐ　Ｏｐｅｒａｔｏｒｓ」備份操作員之權限；況且
    偵查卷所附檔案資料夾名稱為「Ｊｏｈｎ」，與被告乙○○設立之「Ｊｏｈｎｓ
    」目錄夾有別，而建立時間或為
    十二月七日，皆與公訴人起訴之八十九年底有別，且在被告乙○○離職（九十年
    三月二十八日）離職後，而證人林耀燦、黎長興亦於原審到庭證稱可以在成翔公
    司佐證資料光碟片所示「Ｊｏｈｎｓ」帳號使用者權限圖示，以前開方式輕易增
    加備份操作員（Ｂａｃｋｕｐ　Ｏｐｅｒａｔｏｒｓ）權限（參原審卷第七八頁
    、第七九頁、第一八五頁），是該「Ｊｏｈｎｓ」使用者權限即難認係被告乙○
    ○離職前之授權範圍，易言之，該使用者權限亦有可能有遭人更動之虞。是該部
    分犯罪應屬不能證明。此外，復查無其他積極證據足資證明被告確有此部分犯行
    ，不能證明被告犯罪，惟依公訴意旨認此部分與前揭論罪科刑部分屬裁判上一罪
    ，爰不另為無罪之諭知。
七、不另為不受理判決部分：
（一）、公訴意旨略以：被告乙○○身為告訴人成翔公司資訊部門經理，竟與其弟即
        被告丙○○基於毀損之犯意聯絡，推由被告乙○○於八十九年底某日，利用
        其持有最大權限管理者之帳號及密碼登入成翔公司主機，開設「Ｊｏｈｎｓ
        」帳號供非該公司員工即被告丙○○使用，並將「Ｊｏｈｎｓ」帳號開啟為
        遠端撥入權限（ＲＡＳ）及備份操作員（Ｂａｃｋｕｐ  Ｏｐｅｒａｔｏｒ
        ｓ），讓被告丙○○自八十九年十一月某日起至九十年二月某日止，在不詳
        處所，利用不詳門號電話撥接連通網際網路後，透過告訴人成翔公司所租用
        數位聯合通訊股份有限公司（Ｓｅｅｄｎｅｔ）非對稱數位式用戶路線（Ａ
        ＤＳＬ）網路頻寬，利用「Ｊｏｈｎｓ」帳號所具有上揭權限，及ＦＴＰ程
        式，將其所任職之全永公司、非任職之興乘公司網頁資料上載至成翔公司伺
        服主機上，進行個人測試及研究練習，被告丙○○於透過網際網路而對成翔
        公司主機及網路設備進行登入、資料讀取、增刪等動作時，造成告訴人成翔
        公司之網頁伺服主機傳輸資料之電磁記錄流量增加，產生壓縮頻寬之干擾結
        果，足以生損害於成翔公司。因認被告乙○○、丙○○二人共同涉犯刑法第
        三百五十二條第二項干擾他人電磁記錄之毀損罪嫌。
（二）、按告訴乃論之罪，告訴人於第一審辯論終結前得撤回其告訴，刑事訴訟法第
        二百三十八條第一項分別定有明文。
（三）、查本件告訴人成翔公司負責人鄭傑代表成翔公司告訴被告乙○○、丙○○涉
        犯毀損罪案件，起訴書認係觸犯修正前刑法第三百五十二條第二項之毀損罪
        （按刑法已於九十二年六月二十五日公布修正後刑法第三百五十九條「無故
        取得、刪除或變更他人電腦或其相關設備之電磁紀錄，致生損害於公眾或他
        人者，處五年以下有期徒刑、拘役或科或併科二十萬元以下罰金」），依修
        正前同法第三百五十七條之規定（雖修正後刑法第三百六十三條亦同此規定
        ，惟告訴人成翔公司撤回本件毀損告訴時間，係在刑法修正公布前，故仍應
        適用修正前之法律），須告訴乃論。茲據告訴人成翔公司代表人鄭傑當庭撤
        回告訴，有原審九十二年四月十五日訊問筆錄一件在卷可稽；而公訴人認此
        與前揭背信部分，有方法結果之牽連關係，故對此毀損部分，不另為不受理
        判決，附此敘明。
據上論斷，應依刑事訴訟法第三百六十九條第一項前段、第三百六十四條、第二百九
十九條第一項前段，刑法第三十一條第一項、第二十八條、第三百四十二條第一項、
第四十一條第一項前段、第七十四條第一款，罰金罰鍰提高標準條例第一條前段、第
二條，判決如主文。
本案經檢察官李良忠到庭執行職務。
中　　　華　　　民　　　國　　九十三　　年　　　四　　　月　　二十八　　日
                              臺灣高等法院刑事第二十一庭
                                  審判長法  官  葉  騰  瑞
                                        法　官  江  國  華
                                        法　官  莊  明  彰
右正本證明與原本無異。
不得上訴。
                                        書記官  廖  逸  柔
中　　　華　　　民　　　國　　九十三　　年　　　四　　　月　　二十九　　日
附錄：本案論罪科刑法條全文
中華民國刑法第三百四十二條
(背信罪)
為他人處理事務，意圖為自己或第三人不法之利益，或損害本人之利益，
而為違背其任務之行為，致生損害於本人之財產或其他利益者，處五年以
下有期徒刑、拘役或科或併科一千元以下罰金。
前項之未遂犯罰之。
